【裁判字號】    95,交抗,583
【裁判日期】    950804
【裁判案由】    違反道路交通管理處罰條例
【裁判全文】
臺灣高等法院交通事件裁定      95年度交抗字第583號
抗告人即
受處分人  甲○○
上列抗告人因違反道路交通管理處罰條例案件，不服台灣士林地
方法院，中華民國95年5月30日裁定（94年度交聲字第952號），
提起抗告，本院裁定如下：
    主  文
抗告駁回。
    理  由
一、按顯有妨害他車通行之處所，不得停車，修正前道路交通安
    全規則第112條第1項第9款定有明文；又汽車駕駛人在顯有
    妨礙他車通行處所停車者，處新台幣（下同）600元以上1,2
    00元以下罰鍰，道路交通管理處罰條例第56條第1項第5款亦
    定有明文。
二、本件抗告人即受處分人甲○○於民國94年7月1日10時4分許
    ，駕駛EV-5198號自小客車停放於臺北縣雙溪鄉○○村○○
    路101號前離去，該處為雙向車道，並無路肩及慢車道，停
    放車道上，顯妨礙他車通行，致其後由連阿聰騎乘AC5-573
    號重型機車不慎撞至EV-5198號自小客車之左後保險桿，因
    而人車倒地，發生受傷之交通事故，經警掣單舉發。原處分
    機關台北市交通事件裁決所乃依道路交通管理處罰條例第56
    條第1項第5款規定，裁處受處分人罰鍰900元。
三、受處分人於原審異議意旨略以：(一)臺北縣雙溪鄉係屬偏僻鄉
    鎮，人口不多，道路狹窄，無路邊停車格或停車場之設置，
    鄉民均將自小客車停放路邊，只要不佔用該單向車道一半，
    目測他車可通行無阻時，即可臨時停車，行之多年已成鄉俗
    。(二)車禍發生時，伊之自小客車停放位置，右邊輪胎均在路
    面邊緣線外，該車寬171.5公分，減去輪胎寬度及白實線寬
    度約40公分，實際佔用車道約131.5公分，而案發地點路面
    寬274公分，扣除停車所占用部分，尚餘142.5公分，可供他
    車行駛，不妨害機車行駛。(三)車禍案發地點限速20公里，倘
    連阿聰依速限行駛，應可立即將機車煞停，是其因車禍而受
    有骨折、胃出血之傷勢，應係其騎乘機車超速即未保持安全
    距離所致云云。於抗告本院另主張：(一)本案警員舉發時，僅
    以其所製作之現場圖舉發移送，且未經三方會勘確認，難以
    為違規之依據。(二)受處分人於事故後，將車子停放於附近之
    地點，乃係附近住家之住宅大門前，非停車之空地。(三)道路
    中之黃虛線，為提示駕駛人此路段可以跨越前行之標示線，
    故連阿聰騎乘之機車，本來就可以跨越黃虛線而前行，受處
    分人停車在路邊，自無妨礙他車通行，否則道路設置黃虛線
    ，即失其意義云云。
四、經查：
（一）受處分人於原審訊問時坦承有於上開時日，駕駛前揭自小
      客車停放於台北縣雙溪鄉○○村○○路101號前，車身已
      踰越白線左側，佔用部分車道之事實。並有道路交通事故
      現場圖及受處分人所提出其所拍攝之現場照片、連阿聰機
      車車損照片附卷可稽（見原審卷第17頁、第19頁、第21頁
      、第22頁、第30頁），受處分人所有之EV-5198號自小客
      車於上揭時地停車之事實，堪以認定。
（二）按汽車停車時，顯有妨礙其他人、車通行處所，不得停車
      ，道路交通安全規則第112條第1項第9款定有明文。依現
      場照片及現場圖所示，受處分人前開自小客車停車之路段
      ，為雙向單車道之道路，路段中劃黃虛線，受處分人之汽
      車右側前後輪雖停於白實線之右側，惟汽車車身已佔用該
      車道之一半以上；以受處分人提供之數據，汽車車身已佔
      用車道之131.5公分，確佔用該車道之一半，該車道所剩
      之寬度顯已不足供汽車通行；行經該處之汽車，勢必需跨
      越路中間之黃虛線始能通過。又核該處無路肩及慢車道，
      為雙向二車道，被告跨線停車於車道上，占用車道停車，
      形成車道通行之障礙物，受處分人汽車停於該處確已明顯
      妨害他車通行。至該處其他車輛是否違規停放，附近有無
      停車場，其事後車輛挪移改停放之位置，均不足影響被告
      違規之事實認定。
（五）綜上所述，受處分人違規停放車輛之事實，事證已臻明確
      ，應堪認定。原審法院認原裁罰並無不合，駁回受處分人
      之異議，其認事用法，均無不當。受處分人抗告意旨，仍
      執陳詞，否認違規行為，核無理由，抗告應予駁回。
五、據上論斷，應依道路交通管理處罰條例第89條、道路交通案
    件處理辦法第26條，刑事訴訟法第412條，裁定如主文。
中    華    民    國    95    年    8     月    4     日
                    臺灣高等法院交通法庭
                            審判長法  官  葉騰瑞
                                  法  官  黃俊明
                                  法  官  趙功恆
以上正本證明與原本無異。
不得再抗告。
                                  書記官  孫佩琳
中    華    民    國    95    年    8     月    4     日


司法院資訊處製作；財團法人民間司法改革基金會備份。
